

Imanol Osuna

Programador Informático

638 120 234

ImanolOsunaSantander

@Gmail.com

Santander - España

Carnet B

Coche Propio

Jornada Indiferente

Java - JavaScript

SQL - MySQL

PHP - Git

C# - jQuery

CSS - HTML 5



Perfil Profesional

Soy un Programador Java / PHP con altos conocimientos en la Informática y la Comunicación.

En mi experiencia me centro sobre todo en el **Backend**, pero también sé desenvolverme en el Frontend. Me manejo bien en distintos Frameworks como yi2, Laravel o Symfony entre otros. Sobre todo, en los orientados en la arquitectura MVC, Modelo Vista Controlador.

Cumplo siempre los objetivos de trabajo y me involucro mucho en el mismo, siendo apto para cualquier responsabilidad de un **proyecto**.

Mantengo al equipo de trabajo unido y motivado para facilitar el alcance de nuestros objetivos.

Dispongo de mi propia <u>Página Web</u> donde reflejo mis trabajos, formaciones y **Logros**.

Además, dirijo un Canal de YouTube con más de 11.000 seguidores, lo cual me aporta grandes dotes de **comunicación y dicción** gracias a la realización de tutoriales.

Con frecuencia, organizo eventos en mí canal con los seguidores. En ellos asigno distintos roles entre los miembros como moderadores etc. para mantener una comunidad sana y comprometida.

Por todo lo anterior, me considero una persona motivada y capacitada para poder alcanzar cualquier **objetivo** que se me ponga por delante.

Experiencia Laboral

Implementación, Diseño y Mejora de Páginas Web, Santander May 2024 a Nov 2024

Optimización y mejora de la página web: barriopesquero.es mediante WordPress. Añadiendo dinamismo, un diseño atractivo y realizando tareas de seguridad y mantenimiento en el servidor.

• Desarrollo y Alojamiento de Páginas Web en Viavox, Santander Jun 2023 a Ago 2023

Creación y alojamiento de Páginas Web relacionadas con el sector sanitario y turístico, así como su mantenimiento y revisión de infecciones en el Servidor.

Logro: Optimicé los registros de las Cuevas de Cantabria mostrando de una vez todos los datos.

• Creador de Contenido, YouTube, Santander Jun 2020 a May 2023

En mi canal mantengo una comunidad en la que todos compartimos experiencias sobre el juego.

Logro: He superado los 11.400 seguidores y tengo más de 10 miembros Premium.

• Profesor de Nuevas Tecnologías, Ayuntamiento de Santander Feb 2020 a Jun 2020

Formador de cursos de ofimática básica e Iniciación al Lenguaje Java de forma presencial y online.

Logro: Alcancé a más de 80 alumnos en los distintos cursos, con edades y capacidades distintas.

• Community Manager en el Palacio de la Magdalena, Santander Jul 2018 a Ene 2020

Gestioné y administré la RRSS del Palacio de la Magdalena, y organicé distintos eventos.

Logro: Mejoré la comunidad de Palacio **organizando** eventos, sorteos y juegos entre los seguidores.

• Desarrollador Frontend - JScript en iTecan, Santander Ago 2017 a Ene 2018

Fui responsable de desarrollar la parte visible de aplicaciones web mediante HTML, CSS y JavaScript.

Competencias Personales



Respeto



Aprendizaje



Flexibilidad



Gratitud



Alegría

• Programador en CiC, Santander Mar 2017 a Jun 2017

Desarrollo y **Soporte** del conjunto de componentes del software **IDbox**. También en el Mantenimiento del Proyecto **IDbox** a la versión que solicite el cliente.

Logro: Realicé varias **versiones** personalizadas para cada usuario de **IDbox** ofreciendo un menú de filtros más preciso en las búsquedas, **ahorrando** tiempo y esfuerzo al cliente.

• Moldeador, Fundiciones Becan S.I, Santander Ene 2013 a Jun 2014

Preparado de moldes de arena para piezas del sector naval, así como transporte con puente grúa.

• Carpintero en Escuela Taller, Santander Nov 2010 a Nov 2012

Lectura, Diseño, Interpretación y Replanteamiento de planos en el sector del mueble.

Logro: Poseo carta de recomendación donde recoge mi excelencia y eficacia el trabajo desarrollado.

• Operario de imprenta-empaquetador, Gráficas Calima, Santander Feb 2009 a Oct 2010

Diseño, producción y elaboración de distintos productos de imprenta, así como su mantenimiento.

• Técnico Instalador de Antenas, Sateld, Santander Mar 2008 a Jun 2008

Instalación de sistema de **telecomunicación**, cableado, conexiones y cumplimiento de **normativas**.

Formación Académica

- Técnico de Grado Superior en Desarrollo de Aplicaciones Web, I.E.S AGL, Santander Sep 2015 a Jun 2017
- Técnico de Grado Medio en Equipos Electrónicos de Consumo, I.E.S AGL, Santander Sep 2006 a Jun 2008

Formación Especializada

- Confección y Publicación de Páginas Web, CEFEM, Ayto de Santander May 2024 a Nov 2024
- Marketing Digital, Agencia de Desarrollo Local 200 Horas, 2023
- Administración de Sistemas de Planificación de Recursos, Academia Emprende 200 Horas, 2021
- Posicionamiento Web y Marketing Digital, Vinsac Escuela de Diseño 100 Horas, 2019
- Administración de Base de Datos, Academia Alpe Formación 650 Horas, 2019
- C. de Profesionalidad en Administración de Servicios de Internet, FOREM-CCOO 650 Horas, 2017
- Cursos de Edición y Retoque Digital, CEOE-CEPYME 100 Horas, 2014

Formación Complementaria

- Maquetación de Páginas Web, Academia Uve, Santander 60 Horas, 2023
- Creación de Páginas Web (WordPress), Agencia de Desarrollo Local 70 Horas, 2023
- Curso de LinkedIn Avanzado, Agencia de Desarrollo Local 8 Horas, 2023